【裁判字號】    98,基簡,290
【裁判日期】    980527
【裁判案由】    給付借款
【裁判全文】
臺灣基隆地方法院基隆簡易庭民事判決
原      告  中國信託商業銀行股份有限公司
法定代理人  乙○○
訴訟代理人  許秉程
            簡邦杰
被      告  甲○○
上列當事人間請求給付借款事件，本院於中華民國98年5月20日
言詞辯論終結，判決如下：
    主  文
被告應給付原告新臺幣貳拾柒萬肆仟柒佰壹拾壹元，及自民國九
十七年十月二十九日起至清償日止，按年息百分之七計算之利息
，暨自民國九十七年十一月三十日起至清償日止，其逾期在六個
月以內者，按上開利率百分之十，其逾期超過六個月部分，按上
開利率百分之二十計算之違約金。
訴訟費用新臺幣貳仟玖佰捌拾元由被告負擔。
本判決得假執行。
    事實及理由要領
一、原告起訴主張：被告於民國 (下同)94 年4月14日向原告借
    款新臺幣（下同）62萬元，並簽立借據一紙，約定借款期間
    自94年4月14日起至99年4月14日止，分60期，依年金法按月
    清償本息，利息按年息7％固定計算，並約定如有遲延履行
    者，即喪失期限利益，全部債務視為到期，除仍按約定利率
    計算利息外，並自逾期之日起6個月內，按上開利率10％，
    逾期超過6個月者，就超過部分按上開利率20％加計違約金
    。詎被告自97年10月28日起即未依約清償，尚積欠本金274,
    711元，及自97年10月29日起按約計算之利息及違約金未付
    ，為此提起本件訴訟，並聲明如主文第1項所示。
二、被告對於原告之請求不爭執，惟以其目前無工作無能力清償
    等語至辯。
三、經查，原告主張之事實，業據其提出與其所述相符之車輛貸
    款暨借據、繳款歷史交易查詢等件影本為證，並為被告所不
    爭執，自堪信為真實。至被告雖辯以其目前無工作無能力清
    償云云，惟按有無資力償還，乃執行問題，不能據為不履行
    義務之抗辯（最高法院19年度上字第1733號判例參照），被
    告自不得以此做為拒絕清償之理由，被告前揭所辯要無可採
    。從而，原告依消費借貸之法律關係，請求被告給付如主文
    第1項所示之本金、利息暨違約金，為有理由，應予准許。
四、又本件係就民事訴訟法第427條第1項規定之適用簡易程序訴
    訟所為被告敗訴之判決，爰依民事訴訟法第436條第2項、第
    389條第1項第3款，依職權宣告假執行。
五、據上論結，本件原告之訴為有理由，依民事訴訟法第436條
    第2項、第78條、第389條第1項第3款，判決如主文。
中    華    民    國    98    年    5    月     27    日
                  基隆簡易庭法  官  姚貴美
以上正本係照原本作成。
對於本件判決如有不服，應於收受送達後20日內向本院提出上訴
書狀，上訴於本院合議庭，並按他造當事人之人數附具繕本。
中    華    民    國    98    年    5    月     27    日
                            書記官  詹小瑤


司法院資訊處製作；財團法人民間司法改革基金會備份。
